# 请教陈老师，关于法定公积金的提取

提问人：橙子凳子 时间：2010-03-12 23:25:11
陈老师，你好！
根据公司法：第一百六十七条　公司分配当年税后利润时，应当提取利润的百分之十列入公司法定公积金。公司法定公积金累计额为公司注册资本的百分之五十以上的，可以不再提取。 　　公司的法定公积金不足以弥补以前年度亏损的，在依照前款规定提取法定公积金之前，应当先用当年利润弥补亏损。 　　公司从税后利润中提取法定公积金后，经股东会或者股东大会决议，还可以从税后利润中提取任意公积金。 　　公司弥补亏损和提取公积金后所余税后利润，有限责任公司依照本法第三十五条的规定分配；股份有限公司按照股东持有的股份比例分配，但股份有限公司章程规定不按持股比例分配的除外。
疑问： 1 、法定公积金补亏是需要董事会提议，股东大会批准的，如果公司并没有该项决定，那是否应该直接用当年净利润弥补亏损后计提？ 2 、如果一家公司 07 年的未分配利润是盈利的 2000 ， 08 年亏损了 100 ， 09 年盈利 1000 ，那是否应当先用 09 年的利润把 08 年的亏损 100 弥补，然后再对剩余的 900 计算法定公积金的提取？
谢谢！

回答人：chenyiwei
赞同上面各位的意见。由于《公司法》第 167 条并不是使用会计语言写的，因此在实际操作中可能存在一定误解和偏差，此时应当尊重长久以来形成的实务惯例。

提问人：lucyzhao 时间：2012-03-13 22:00:51
请教陈版实务操作中具体是怎么做的，编了两个小例子，请教对不对： 例 1 ：（公司的法定公积金不足以弥补以前年度亏损的情形）
项 目 2001 年 2002 年 2003 年 利润总额 1333 -1100 1200 所得税 333 0 （1200-200 ）*25%=250 净利润 1000 -1100 950 未分配利润 900 -200 （950-200）*90%=675 法定盈余公积100 100 175 例 2 ：（公司的法定公积金尚可弥补以前年度亏损的情形） 项 目 2001 年 2002 年 2003 年利润总额 1333 -950 1200 所得税 333 0 （1200-50） 25%=287.50 净利润 1000 -950 912.50 未分配利润 900 -50 912.50 90%=771.25 法定盈余公积 100 100 191.25 谢谢！

回答人：chenyiwei
按照习惯做法，比较赞同例 1 。即在弥补完亏损的当年，盈余公积按照扣除期初累计亏损额后的当期净利润额的 10 ％提取。

提问人：ILFairy 时间：2012-03-16 18:20:28
请教陈老师：如果 2009 年之前均正常盈利，假设未分配利润为 900 ，盈余公积为 100 ，而 2010 年发生亏损 200 ，当然 2010 年不会提盈余公积，到 2011 年公司又正常盈利 500 ，对于 2011 年提取盈余公积时是否需要弥补 2010 年的亏损 200 ？ 我个人认为， 2010 年虽然有亏损，但已经被之前的未分配利润自然弥补，在 2011 年提取盈余公积时直接用500*10%即可，不知是否正确？
谢谢！

回答人：chenyiwei
赞同你的理解。